【裁判字號】    89,訴,147
【裁判日期】    900706
【裁判案由】    毀棄損壞等
【裁判全文】
臺灣花蓮地方法院刑事判決                          八十九年度訴字第一四七號
    公  訴  人  臺灣花蓮地方法院檢察署檢察官
    被      告  甲○○
                丙○○
右列被告等因贓物等案件，經檢察官提起公訴（八十九年度偵字第九０三號），本院
判決如左：
    主  文
丙○○故買贓物，累犯，處有期徒刑柒月。
甲○○隱匿公務員委託第三人掌管之物品，累犯，處有期徒刑柒月。
    事  實
一、丙○○於民國八十六年及八十七年間因為麻藥、槍砲、妨害自由、妨害自由等罪
    ，經分別判處有期徒刑六月、四月、四月、五月確定後，於八十八年六月八日接
    續執行完畢（起訴書誤載為六月一日），卻仍然沒有悔意，明知其於八十八年十
    月間某日，在花蓮縣秀林鄉○○○○路懷恩穚旁姓名年籍均不詳之「吳銘智」（
    諧音）販售的壓石機是贓物（該部壓石器是乙○所有放置於在佳林村十號前菜園
    的貨櫃內，於八十九年一月三十日晚間發現遭竊），卻仍以新台幣四千元的低價
    購買，並將所購得的贓物，放置於花蓮縣新城鄉佳林村佳林十一號不知情友人甲
    ○○住處前的空地上，嗣於八十九年二月三日下午，為警持搜索票搜索時當場查
    獲，並扣得壓石機一部，警方並當場查獲乙○指稱遭竊的金瓜石一批（約三十餘
    顆），並委由甲○○保管，而甲○○在八十六年間因為違反麻醉藥品管理條例案
    件，經本院以八十六年度易字第一一二三號判決判處有期徒刑六月確定，在八十
    七年四月二十九日執行完畢，仍沒有警惕，竟將花蓮縣警察局新城分局在八十九
    年二月三日委託其保管該局查扣的三十餘顆金瓜石予以隱匿。
二、案經花蓮縣警察局新城分局報告臺灣花蓮地方法院檢察署檢察官偵查起訴。
    理  由
一、被告丙○○在本院審理時雖然坦承有在上述的時間、地點以四千元向一名陌生男
    子「吳銘智」（諧音）購買壓石機，但仍否認犯罪，辯稱：他不知道東西是贓物
    等語，被告甲○○在本院審理時也坦承新城分局有委託他保管查扣的三十餘顆金
    瓜石，不過甲○○仍辯稱：他從台北回來就發現石頭不見了，不知道是被誰搬走
    了等語。但是經本院查證的結果：(1)在甲○○住處所查獲的壓石機一部為贓物的
    事實，除經遭竊的被害人乙○在警訊及本院指訴詳細外，還有贓證物品認領保管
    收據以及照片附在卷內可以佐證；(2)被告丙○○迭於偵審中供承「吳銘智」是開
    車載著壓石機到他工作的懷恩橋旁兜售，於本院初訊時稱當時有個陌生人開車停
    在工地懷恩橋兜售壓石機，他才會買，他是事後才知道對方姓吳等語（詳見本院
    八十九年六月一日訊問筆錄），至本院審理時復稱他只和販賣其壓石機的「吳銘
    智」見過二次面，但因吳銘智有給他名片，所以他知道吳銘智的名字，且明白承
    認一台全新的壓石機要一萬六、七千元，他是貪小便宜才以四千元向「吳銘智」
    購買等語，被告既係在路邊向陌生人買受遠低於市價之物，在此情狀下兜售的物
    品來源本來就可疑性較高，可是丙○○非但沒有查問這些物品的來源證明以擔保
    來源的正當性即予收受，並且支付的價格之低在客觀上也與查獲的贓物價值不相
    當，顯見被告丙○○對於向「吳銘智」買受的上述物品為來源不明的贓物應有認
    識，其辯稱不知情，只是為了脫免罪責而已，並不足以採信。綜上所述，本院認
    為被告丙○○明知道向「吳銘智」買受的壓石機為贓物仍予以買受的事證相當明
    確，犯行已經可以認定。
二、另被告甲○○雖然坦承在上述的時間、地點受新城分局委託保管該局查扣的三十
    餘顆金瓜石的事實，但矢口否認有隱匿之情，辯稱：他用帆布把金瓜石蓋起來放
    在佳林十一號旁的水泥地上，八十九年二月中旬他從台北回來就發現不見了等語
    ，惟查，經警方查扣後委託被告甲○○代為保管之三十餘顆金瓜石確已自原存放
    地點遷移他處隱匿不明一節，已經被告自白不諱，被告雖辯稱不知何人將石頭搬
    走，但被告於發現石頭不見後竟未立即向警察機關申報遺失一情，已經甲○○在
    八十九年三月十三日偵查中坦白承認，其受委託保管物品放在自家住處旁遺失多
    日竟都未通知警局，實在殊難想像，被告於本院審理中復又辯稱他聽家人及鄰居
    說他人在台北時，刑事組有開車到家中搬東西等語，但被告事後竟未查問家人被
    刑事組搬走何物，亦未向刑事組查證受委託保管物品是否已經搬走，更於常情有
    違，顯見被告前開辯解，無非係事後卸飾之詞，不足採信，此外，並有代保管條
    一紙在卷可查，本件事證明確，被告犯行可以認定。
三、被告丙○○的行為所觸犯的罪名是：刑法第三百四十九條第二項的故買贓物罪。
    被告甲○○的行為所觸犯的罪名是：刑法第一百三十八條隱匿公務員委託第三人
    掌管之物品罪。又被告丙○○於八十六年及八十七年間因為麻藥、槍砲、妨害自
    由、妨害自由等罪，經分別判處有期徒刑六月、四月、四月、五月確定後，於八
    十八年六月八日接續執行完畢，被告甲○○先前因為違反麻醉藥品管理條例案件
    ，經本院以八十六年度易字第一一二三號判決判處有期徒刑六月確定，在八十七
    年四月二十九日執行完畢的事實，分別有附在卷內的台灣花蓮地方法院檢察署刑
    案資料查註紀錄表各一紙可查，被告二人在五年以內又再犯本件最重本刑為有期
    徒刑以上之罪，為累犯，均應該依照刑法第四十七條的規定加重其刑。本院審酌
    被告二人犯罪的動機、目的，因此所造成被害人的損害及公務員執行公務的困難
    ，以及犯罪後的態度等一切情狀，分別量處如主文所記載的刑罰。
據上論斷，應依刑事訴訟法第二百九十九條第一項前段，刑法第一百三十八條、第三
百四十九條第二項、第四十七條，罰金罰鍰提高標準條例第二條，判決如主文。
本案經檢察官李子春到庭執行職務。
中     華     民     國      九十      年     七     月       六       日
                                臺灣花蓮地方法院刑事庭
                                    法  官  陳雅敏
右正本證明與原本無異。
如對本判決不服，應於送達後十日內，向本院提出上訴狀。（應抄附繕本）告訴人或
被害人如對於本判決不服者，應具備理由請求檢察官上訴，其上訴期間之計算係以檢
察官收受判決正本之日期為準。
                                    法院書記官
附錄法條：
刑法第一百三十八條
刑法第三百四十九條第二項


司法院資訊處製作；財團法人民間司法改革基金會備份。
